



felipe.fdmiranda@gmail.com



(84) 99113-4949



https://www.linkedin.com/in /felipe-fernandes-demiranda



https://felipe-fdmiranda.github.io



https://github.com/felipefdmiranda

FORMAÇÃO ACADÊMICA

Pós-graduação Lato

Sensu: Tecnologia da Informação Universidade Federal do Rio Grande do Norte, Natal, RN, 2021 - 2023

Graduação: Engenharia de Computação **Universidade Federal do Rio Grande do Norte**, Natal, RN, 2012 - 2017

IDIOMAS

Português: Língua materna

Inglês:

C1

Avançado

FELIPE FERNANDES DE MIRANDA

OBJETIVO

Contribuir com minha experiência em desenvolvimento de software para resolver problemas complexos e agregar valor às equipes de desenvolvimento, criando soluções de alta qualidade e inovadoras.

RESUMO

Desenvolvedor de software sênior com mais de 9 anos de experiência profissional em desenvolvimento web. Nos últimos anos tenho atuado mais como Tech Lead, Engenheiro de DevOps e Arquiteto de software.

Sou apaixonado por tecnologia e inovação e um profissional altamente qualificado e experiente, com um histórico de sucesso em projetos desafiadores. Também sou um solucionador de problemas com um forte compromisso com a qualidade e a satisfação do cliente.

HISTÓRICO PROFISSIONAL

Novembro 2020 - Atual (3 anos 2 meses)

Justiça Federal do Rio Grande do Norte (JFRN) - Analista de Sistemas Sênior, Natal, RN

- Desenvolvimento de sistemas web com Angular, Spring Boot e JSF.
- Líder técnico e gestor de equipes de desenvolvimento (Tech Lead).
- Arquiteto de software.
- Engenheiro de DevOps.

Maio 2019 - Outubro 2020 (1 ano 6 meses)

Logique Sistemas - Analista de Sistema Pleno, Natal, RN

- Desenvolvimento de sistemas web com Angular e Spring Boot.
- Manutenção e evolução de sistemas com JSF.
- Hospedagem de aplicações e bancos de dados na AWS.

Abril 2017 - Maio 2019 (2 anos 2 meses)

ESIG Software e Consultoria em TI - Analista de Sistema Júnior, Natal, RN

• Manutenção e evolução de sistemas educacionais em JSF.

Janeiro 2015 - Março 2017 (2 anos 3 meses)

Logique Sistemas - Estagiário de Desenvolvimento de Software, Natal, RN

• Desenvolvimento de suplementos de Excel em C# e desenvolvimento de sistemas web em Java.

HABILIDADES E COMPETÊNCIAS

Hard Skills:

- Java (8 anos)
- Angular (5 anos)
- DevOps (4 anos)
- Spring Boot (5 anos)
- JSF (8 anos)
- HTML/CSS/JavaScript (9 anos)
- Docker (3 anos)
- NodeJS (5 anos)
- TypeScript (5 anos)
- Git (8 anos)
- Scrum/Kanban (9 anos)
- Microservices (3 anos)

Soft Skills:

- Resolução de Problemas
- Liderança
- · Gestão do Tempo

- Trabalho em Equipe
- Adaptabilidade
- Satisfação do Cliente

DESAFIOS E RESULTADOS

Desafio: Atualizar as tecnologias utilizadas na JFRN.

- Liderei um projeto para atualizar as tecnologias utilizadas na JFRN, que eram somente em JSF.
- Treinei e acompanhei as equipes de desenvolvimento, compartilhando conhecimento e tirando impedimentos, para que conseguissem desenvolver em Angular e Spring Boot.

Resultados:

- Reduziu o tempo de desenvolvimento.
- Melhorou a qualidade dos códigos e deu uma nova cara aos sistemas entregues.
- Melhorou a segurança e a confiabilidade dos sistemas.
- Aumentou a satisfação dos usuários.

Desafio: Implantar a cultura DevOps na JFRN.

- Liderei um projeto para implementar a cultura DevOps na JFRN, que era baseada em deploys manuais.
- Configurei do zero o CI/CD do GitLab para os projetos legados em JSF e para os novos em Spring Boot e Angular.
- Fiz a padronização dessas configurações para que o deploy fosse feito diretamente no Docker.
- Compartilhei o conhecimento com as equipes para que a cultura DevOps fosse implantada em toda a seção de sistemas.

Resultados:

- Reduziu significativamente o tempo de deploy das aplicações. Atualmente, com apenas um clique, é possível fazer o deploy nos ambientes.
- Melhorou a entrega contínua de novas features e correções.
- Com a automação, houve uma diminuição de um esforço manual desnecessário da equipe.

Desafio: Implantar a arquitetura de micro serviços na JFRN.

 Atualmente, estou liderando um projeto para implantar a arquitetura de micro serviços na JFRN.